臺灣臺南地方法院刑事判決
111年度交訴字第83號
公  訴  人  臺灣臺南地方檢察署檢察官
被      告  陳鈺璇




上列被告因公共危險等案件，經檢察官提起公訴（111年度調偵
字第498號），被告於準備程序中就被訴事實為有罪之陳述，經
本院合議庭裁定由受命法官獨任進行簡式審判程序後，判決如下
：
    主  文
陳鈺璇犯肇事致人傷害逃逸罪，免刑。
被訴過失傷害部分，公訴不受理。
    事實及理由
壹、有罪部分
一、犯罪事實：陳鈺璇於民國110年10月6日7時51分許，無照騎
    乘車牌號碼000-0000號普通重型機車，沿臺南市新營區開元
    路59巷由南往北方向行駛，駛至該巷與民治東路口左轉時，
    適有李依蓁騎乘車牌號碼000-000號普通重型機車，沿其同
    向後方駛至該處，因未注意車前狀況及未保持安全距離，而
    發生碰撞，致李依蓁人車倒地，並受有左側膝部擦挫傷、右
    側肩膀擦挫傷、右側手肘擦挫傷、雙側手部擦挫傷、右側小
    腿擦挫傷等傷害。詎陳鈺璇於肇事後，明知與其發生碰撞之
    李依蓁人車倒地受傷，不得任意逃逸離去，竟基於肇事逃逸
    之犯意，未報警處理或召救護車救助傷患，即逕行駕車逃逸
    。嗣經警調閱監視器畫面後，始循線查獲上情。案經李依蓁
    訴由臺南市政府警察局新營分局報告臺灣臺南地方檢察署檢
    察官偵查起訴。
二、本件被告陳鈺璇所犯係死刑、無期徒刑、最輕本刑為3年以
    上有期徒刑以外之罪，其於準備程序中就被訴事實為有罪之
    陳述，經法官告知簡式審判程序之旨，並聽取公訴人及被告
    之意見後，認宜為簡式審判程序，依刑事訴訟法第273條之1
    第1項規定，裁定進行簡式審判程序加以審理，則依據刑事
    訴訟法第273條之2、同法第159條第2項之規定，不適用傳聞
    法則有關限制證據能力之相關規定；並得依同法第310條之2
    之準用同法第454條之規定製作略式判決書（僅記載「證據
    名稱」），合先敘明。
三、上揭犯罪事實，有下列證據可資佐證：
  ㈠被告於警詢、偵訊之供述及本院準備程序中之自白。
  ㈡證人即告訴人李依蓁於警詢及偵查中之指證。
  ㈢卷附衛生福利部新營醫院診斷證明書、公路監理電子閘門證
    號查詢汽車駕駛人資料、道路交通事故現場圖、道路交通事
    故調查表(一)、(二)、現場及車損照片14張、臺南市政府警
    察局現場勘察採證報告（含採證報告及採證照片87張）、監
    視器光碟1片、臺灣臺南地方檢察署勘驗筆錄、臺南市車輛
    行車事故鑑定會111 年8 月12日南市交鑑至字第1111052857
    號函及鑑定意見書、臺南市政府交通局111 年10月20日南市
    交智安字第1111326986號函及覆議意見書。
四、論罪科刑
  ㈠核被告所為，係犯刑法第185條之4第1項前段之肇事致人傷害
    逃逸罪。
  ㈡按駕駛人於發生交通事故致人死傷係無過失者，減輕或免除
    其刑，刑法第185條之4第2項定有明文。查本案被告雖無駕
    駛執照，然沿臺南市新營區開元路59巷由南往北方向行駛，
    駛至該巷與民治東路口左轉時，被害人係騎乘機車同向行駛
    ，因未注意車前狀況及未保持安全距離，自後追撞而發生擦
    撞，依雙方路權觀之，本件車禍實無法遽為認定被告有過失
    ；且本案經送請臺南市車輛行車事故鑑定會鑑定結果，亦認
    定：李依蓁駕駛普通重型機車，未注意車前狀況，未保持安
    全距離，為肇事原因。陳鈺璇無肇事因素等情，有臺南市車
    輛行車事故鑑定會111年8月12日南鑑0000000案鑑定意見書1
    份在卷可佐（本院卷第43至第46頁）。綜上，足認被告就本
    件交通事故，無法證明有過失責任，應有上開減、免其刑規
    定之適用。
  ㈢爰審酌被告明知駕車肇事有人受傷，竟未停車救助，亦未報
　　警處理，反逕自逃離現場，所為固屬可議，惟考量被告之年
　　紀、素行、智識程度（ 國中學歷）、未婚、育有1子、犯罪
    方法、與被害人無特殊關係、坦承犯行之態度、就上開交通
    事故並無過失、被害人所受傷害非重，以及案發後業與被害
    人和解，有本院調解筆錄1份附卷可佐（本院卷第85頁）等
    一切情狀，爰諭知如主文所示。
貳、不受理部分
一、公訴意旨：陳鈺璇於民國110年10月6日7時51分許，無照騎
    乘車牌號碼000-0000號普通重型機車，沿臺南市新營區開元
    路59巷由南往北方向行駛，駛至該巷與民治東路口時，本應
    注意轉彎車應禮讓直行車先行，而依當時情況，並無不能注
    意之情形，竟疏於注意，貿然左轉，適有李依蓁騎乘車牌號
    碼000-000號普通重型機車，沿其同向後方駛至該處而閃避
    不及，雙方因而發生碰撞，致李依蓁人車倒地，並受有左側
    膝部擦挫傷、右側肩膀擦挫傷、右側手肘擦挫傷、雙側手部
    擦挫傷、右側小腿擦挫傷等傷害。
二、按告訴乃論之罪，告訴人於第一審辯論終結前，得撤回其告
    訴；又告訴經撤回者，法院應諭知不受理之判決，刑事訴訟
    法第238條第1項及第303條第3款定有明文。
三、查本件告訴人告訴被告過失傷害案件，檢察官起訴書認係觸
    犯刑法第284條前段之過失傷害罪，依同法第287條之規定，
    須告訴乃論。茲據告訴人與被告已於111年9月8日在本院達
    成和解，告訴人並於當日具狀撤回告訴，有本院111年度南
    司刑移調字第671號調解筆錄影本、刑事撤回告訴狀各一份
    附卷可稽，揆諸前開說明，本件爰不經言詞辯論，逕諭知不
    受理之判決。　　 
據上論斷，應依刑事訴訟法第299條第1項前段、第273條之1第1
項、第310條之2、第303條第3款、第307條，刑法第185條之4第1
項前段、第2項，判決如主文。
本案經檢察官林怡君提起公訴，檢察官蔡宜玲到庭執行職務。
中　　華　　民　　國 　111　　年　  11　　月　　25　　日
                    刑事第五庭    法　官  鄭銘仁
以上正本證明與原本無異。
如不服本判決應於收受本判決後20日內向本院提出上訴書狀，並
應敘述具體理由。其未敘述上訴理由者，應於上訴期間屆滿後20
日內向本院補提理由書狀（均須按他造當事人之人數附繕本）「
切勿逕送上級法院」。 
                                  書記官  陳姝妤
中　　華　　民　　國　　111 　年　　11　　月　　29　　日
附錄本案論罪科刑法條：
中華民國刑法第185條之4
駕駛動力交通工具發生交通事故，致人傷害而逃逸者，處6月以
上5年以下有期徒刑；致人於死或重傷而逃逸者，處1年以上7年
以下有期徒刑。
犯前項之罪，駕駛人於發生交通事故致人死傷係無過失者，減輕
或免除其刑。